【裁判字號】    90,交聲,330
【裁判日期】    900906
【裁判案由】    違反道路交通管理處罰條例聲明異議
【裁判全文】
臺灣臺北地方法院交通事件裁定          九十年度交聲字第三三０號
    異議人即
    受處分人    林宏宣
右列受處分人因違反道路交通管理處罰條例案件，對於台北市交通事件裁決所
國九十年三月三十日所為之處分（原處分案號為：北市裁三字第駕裁二二－Ｚ000
00000號），聲明異議，本院裁定如左：
        主      文
異議駁回。
        理      由
一、按汽車行駛高速公路，應依速限標誌指示，高速公路交通管制規則第五條第一項
    前段定有明文，再汽車行駛於高速公路，而不遵管制之規定者，處汽車駕駛人新
    台幣（下同）三千元以上六千元以下罰鍰，道路交通管理處罰條例第三十三條第
    一項定有明文；又汽車駕駛人駕駛汽車違反道路交通管理處罰條例第三十三條第
    一項規定者，除應依該條所規定之罰鍰處罰外，並予記違規點數一點，道路交通
    管理處罰條例第六十三條第一項第一款亦定有明文。
二、本件受處分人即異議人林宏宣於民國八十九年八月十三日凌晨零時五十分許，駕
    駛車號ＣＸ－四四０五號自用小客車附載陳文惠、陳江秀春，沿國道一號高速公
    路南下行駛，途經南下十六公里四百公尺處，明知汽車行駛高速公路，應依速限
    標誌指示，而該處最低速限時速為六十公里，詎其竟以時速四十公里速度行駛，
    適有同向行駛在後由陳品宏駕駛車號ＣＷ－０六五０號自用小客車，因林宏宣行
    車速度過慢而欲超車，且因酒後駕車，超車失控，陳品宏所駕駛車輛先擦撞內側
    路肩護欄，隨後急速右偏而擦撞原車道在前之林宏宣所駕駛車輛，陳品宏所駕駛
    車輛又急速左偏，再度撞及左側路肩護欄，車頭轉向打橫並停止於內側車道上，
    林宏宣所駕駛車輛則向右偏離，進而擦撞右側路肩護欄而肇事。嗣經報警後，內
    政部警政署國道公路警察局第一警察隊汐止分隊到場處理，受處分人於制作道路
    交通事故調查筆錄時坦承時速約四十公里，並經受處分人親閱無訛後簽名捺印，
    舉發機關遂以受處分人有違反道路交通管理處罰條例第三十三條第一項規定之行
    為掣單舉發。嗣受處分人於應到案日期前申訴，原處分機關函請舉發機關調查結
    果，仍認受處分人有上開違規行為，乃依道路交通管理處罰條例第三十三條第一
    項之規定於九十年三月三十日裁處受處分人罰鍰三千元，並記違規點數一點（原
    處分漏引道路交通管理處罰條例第三十三條「第一項」及第六十三條第一項第一
    款規定，應更正）。
三、訊據受處分人雖坦承於右開時地遭陳品宏追撞之事實不諱，惟矢口否認有右開違
    規行為，辯稱：那時我車上丈母娘等家人都受傷，我頭腦不是很清楚，是對方超
    我的車，我車速是四十英哩，不是四十公里云云，然查：證人舉發警員甲○○到
    庭證稱：因為發生事故，我問筆錄時，他承認他的車速是四十公里，我沒有看到
    他的車速是四十公里，是他發生車禍後自己陳述的等語，並有受處分人制作道路
    交通事故調查筆錄、道路交通事故調查報告表等影本在卷為憑。又參酌另案台灣
    板橋地方法院九十年度交易字第一三六號被告陳品宏過失傷害案件調查時，另案
    被告陳品宏於台灣板橋地方法院九十年三月二十六日訊問時供稱：我當時是看到
    告訴人（即受處分人）開太慢，原本在同一線道，他速度只有三、四十公里，我
    太快，來不及，方向盤打回來就撞到護欄等語，此有台灣板橋地方法院上開訊問
    筆錄影本在卷可徵。況受處分人聲請履勘其所駕駛車輛遭撞及後之情形，本院前
    往履勘時，受處分人所駕駛車輛碼表指針已歸零，並未發現碼表指針尚停在四十
    英哩處，此亦有勘驗筆錄附卷可考。綜合上開證據資料，依案重出供原則，受處
    分人肇事當時車速確實約時速四十公里無誤。從而，受處分人所辯，不足採信。
    本件事證明確，受處分人之違規行為堪以認定。
四、綜上所述，受處分人確有在右開時地未依速限標誌指示行駛之違規行為，原處分
    機關因受處分人於應到案日期前申訴，遂依道路交通管理處罰條例第三十三條第
    一項及第六十三條第一項第一款之規定從輕裁處受處分人三千元，並記違規點數
    一點，核無違誤，本件受處分人之異議為無理由，自應將其異議駁回。
據上論斷，應依道路交通案件處理辦法第十九條，裁定如主文。
中      華      民      國    九十      年      九      月      六      日
                          臺灣臺北地方法院交通法庭
                                    法  官  李  麗  玲
右正本證明與原本無異。
如不服本裁定，應於裁定送達後五日內向本院提出抗告狀。
                                    書記官  江  虹  儀
中      華      民      國    九十      年      九       月      六     日


司法院資訊處製作；財團法人民間司法改革基金會備份。
